【裁判字號】    99,簡,5
【裁判日期】    991004
【裁判案由】    損害賠償
【裁判全文】
臺灣士林地方法院民事判決                 99年度簡字第5號
原      告  乙○○
被      告  甲○○
上列當事人間刑事附帶民事訴訟請求損害賠償事件，經本院刑事
庭裁定（99年度附民字第11號）移由本院審理，本院於民國99年
9 月30日言詞辯論終結，判決如下：
    主      文
被告應給付原告新臺幣參萬元，及自民國九十九年一月十四日起
至清償日止，按週年利率百分之五計算之利息。
原告其餘之訴駁回。
本判決第一項得假執行。
    事實及理由
一、按原告於通常訴訟程序中減縮訴之聲明，致其訴訟標的金額
    低於50萬元，故本件應改行簡易訴訟程序審理，合先敘明。
二、原告起訴主張：伊於98年4 月21日上午11時30分許，在臺北
    市○○區○○街12號「內湖運動中心」1 樓室外攀岩場地，
    因細故與被告發生爭執，被告因見伊持攝影機預備攝影存證
    ，心生不滿，竟於上揭時間、地點，出手推搶伊手持之攝影
    機，而與伊發生推擠、拉扯，致伊因此受有右手腕挫傷之傷
    害。爰依民法第184 條第1 項前段、第195 條第1 項前段規
    定，請求被告給付新臺幣（下同）48萬元之精神上損害賠償
    。並聲明：被告應給付原告48萬元，及自99年1 月14日起至
    清償日止，按年息5%計算之利息。
三、被告則以：我承認我該當侵權行為，也願意賠償原告，但原
    告請求的金額太高了，實在沒道理，而且我也負擔不起，我
    願意賠償原告所支出醫療費用的3 倍，即1 萬元等語置辯。
    並聲明：原告之訴駁回。
四、本件經兩造協議後簡化爭點如下：
  甲、兩造所不爭執之事項：
    (一)被告於98年4 月21日上午11時30分許，在臺北市○○區○
      ○街12號「內湖運動中心」1 樓室外攀岩場地，與原告因
      細故發生爭執，因見原告持攝影機預備攝影存證，心生不
      滿，於上揭時間、地點，出手推擋原告手持之攝影機，而
      與原告發生推擠、拉扯，致原告因此受有右手腕挫傷之傷
      害。
    (二)原告向本院地檢署對被告提出傷害之告訴，經本院地檢署
      以98年度偵字第8441號向本院刑事庭對將被告聲請簡易判
      決，經由本院刑事庭以99年度易字第35號刑事判決，判決
      被告傷害罪名成立，處罰金1 萬元。
    (三)本件若原告勝訴，則法定遲延利息自99年1 月14 日起算。
    (四)原告中興大學社會系畢業，未婚、無子女，目前待業中沒
      有收入，且名下無任何財產。
    (五)被告高中畢業，未婚、無子女，現任職八大電視台，擔任
      助理導播，每月收入約35,000元，名下財產約2,140,286
      元。
    (六)被告該當本件侵權行為。
  乙、兩造所爭執之事項：
      本件精神慰撫金應以多少為宜？
五、本院得心證之理由如下：
    按因故意或過失不法侵害他人之權利者，負損害賠償責任。
    又不法侵害他人之身體、健康、名譽、自由、信用、隱私、
    貞操，或不法侵害其他人格法益而情節重大者，被害人雖非
    財產上之損害，亦得請求賠償相當之金額。民法第184 條第
    1 項、第195 條第1 項前段分別定有明文。被告就其該當本
    件侵權行為之損害賠償責任一事，為兩造所不爭執，業如上
    述不爭執事項(六)，則原告請求被告賠償之金額，是否應予准
    許？查，慰藉金之賠償須以人格權遭遇侵害，使精神上受有
    痛苦為必要，其核給之標準固與財產上損害之計算不同，然
    非不可斟酌雙方身分資力與加害程度，及其他各種情形核定
    相當之數額。最高法院51年臺上字第223 號判例意旨參。查
    ，被告因細故與原告發生爭執，出手推擋原告手持之攝影機
    ，而與原告發生推擠、拉扯，致原告因此受有右手腕挫傷之
    傷害，該行為確係足以侵害原告之人格權，致原告受有相當
    精神上痛苦，則依上開規定，被告對原告因此所受之非財產
    上損害，自應負賠償之責。惟本院審酌本件事發經過、案發
    地點、兩造之社會地位、以及被告上開行為對原告造成之實
    際損害程度，原告得請求被告賠償之非財產上損害，認應以
    3 萬元為適當，逾此數額之賠償請求，即無理由，應予駁回
    。
六、綜上所述，原告因被告傷害之侵權行為，請求依民法第184
    條第1 項前段、第195 條第1 項前段，請求被告給付如主文
    第1 項所示之款項及法定遲延利息，為有理由，應予准許，
    逾此範圍之請求為無理由，應予駁回。
七、本判決主文第1 項，就被告敗訴部分，所命給付之金額未逾
    50萬元，依民事訴訟法第389 條第1 項第5 款規定，應依職
    權宣告假執行。
八、本件判決基礎已臻明確，兩造其餘攻防方法及訴訟資料經本
    院斟酌後，核與判決結果不生影響，故不另一一論述。又本
    件損害賠償事件乃刑事附帶民事訴訟，由刑事庭移送前來，
    迄本院言詞辯論終結為止，當事人並無任何裁判費或其他訴
    訟費用之支出，自無諭知訴訟費用負擔之必要，附此敘明。
九、據上論結，原告之訴為一部有理由，一部無理由，爰判決如
    主文。
中    華    民    國    99    年    10    月    4     日
                  民事第一庭  法  官  陳梅欽
以上正本證明與原本無異。
如對本判決上訴，應於判決送達後20日內向本院提出上訴狀；若
委任律師提起上訴者，應一併繳納上訴審裁判費，否則本院得不
命補正逕行駁回上訴。
中    華    民    國    99    年    10    月    5     日
                              書記官  謝金宏

司法院資訊處製作；財團法人民間司法改革基金會備份。
